臺灣桃園地方法院交通事件裁定　　　　100年度交聲字第859號
原處分機關　交通部公路總局新竹區監理所桃園監理站
異　議　人
即受處分人　蕭大千
上列異議人即受處分人因違反道路交通管理處罰條例案件，對於
交通部公路總局新竹區監理所桃園監理站民國100 年11月4 日所
為之處分（原處分案號：桃監裁字第裁52-DB0000000號），聲明
異議，本院裁定如下：
    主  文
異議駁回。
    理  由
一、按禁止停車線，用以指示禁止停車路段，本標線為黃實線，
    禁止時間為每日上午7 時至晚間8 時，如有延長或縮短之必
    要時，應以標誌及附牌標示之，道路交通標誌標線號誌設置
    規則第168 條定有明文。次按道路交通安全規則第112 條第
    1 項第4 款規定，汽車停車時，設有禁止停車標誌、標線之
    處所不得停車；又汽車駕駛人停車時，在設有禁止停車標誌
    、標線之處所停車者，處新臺幣（下同）600 元以上1,200
    元以下罰鍰，道路交通管理處罰條例第56條第1 項第4 款定
    有明文。再按「臨時停車」，係指車輛因上、下人、客，裝
    卸物品，其引擎未熄火，停止時間未滿3 分鐘，保持立即行
    駛之狀態；「停車」，則指車輛停放於道路兩側或停車場所
    ，而不立即行駛，道路交通管理處罰條例第3 條第9 款、第
    10款亦分別規定甚明。
二、原處分意旨略以：異議人即受處分人蕭大千所有車號為9N-5
    288 號自用小客車於民國100 年9 月11日下午4 時35分許，
    在桃園縣桃園市○○路419 號前，因「在設有禁止停車標線
    之處所停車」之違規，經桃園縣政府警察局逕行舉發，並填
    填掣桃警局交字第DB311482B 號通知單，異議人於應到案期
    間內提出申訴，嗣經原處分機關依道路交通管理處罰條例第
    56 條 第1 項第4 款規定及違反道路交通管理事件統一裁罰
    基準表規定裁處受處分人罰緩新臺幣（下同）900 元整。
三、異議意旨略以：伊固於100 年9 月11日下午4 時35分許，將
    上開小客車停放在桃園縣桃園市○○路419 號前，然就該路
    段所設置之禁止停車標線合法性為何，桃園縣政府說詞前後
    不一，先謂民眾得向主關機關申請刨除或增設禁止停車標線
    ，嗣復稱該禁止停車標線設置合法，該路段禁止停車標線設
    置之合法性既有疑義，則原處分自非合法，為此請求撤銷原
    處分云云。
四、經查：
  (一)本件異議人即受處分人蕭大千所有之車號9N-5288 號自用小
    客車，於100 年9 月11日下午4 時35分許，停車於桃園縣桃
    園市○○路419 號前劃設黃線之禁止停車路段之事實，異議
    人並不爭執，復有桃園縣政府警察局桃警局交字第DB311482
    B 號舉發違反道路交通管理事件通知單影本1 紙及舉發照片
    影本2 幀附卷可稽（見本院卷第34頁至第35頁）。觀之該等
    照片所示違規車輛停放位置之地面劃有黃線，復無延長或縮
    短禁止停車時間標誌及附牌，可見異議人確有在劃設黃色標
    線之禁止停車路段停車之交通違規行為，此部分事實洵堪認
    定。
  (二)至異議人雖認上開路段設置禁止停車標線之合法性有誤云云
    。惟按交通標誌、標線、號誌之設置目的，在於提供車輛駕
    駛人及行人有關道路路況之警告、禁制、指示等資訊，以便
    利行旅及促進交通安全，有無設置之必要，如何設置，設置
    何種標誌以及在何處設置，屬主管機關職權內依法裁量之範
    圍（最高行政法院81年度判字第1797號判決意旨參照）。經
    查，桃園縣桃園市○○路419 號乃公共場所，在前設有禁止
    標線，應屬合理，且為桃園縣桃園市公所所認可之合法標線
    乙情，有桃園縣桃園市公所100 年10月17日桃市工字第1000
    071752號函、100 年12月5 日桃市工字第1000081761號函各
    1 紙在卷可參（見本院卷第25頁、第31頁），足見上開禁止
    停車標線之設置，係經主管機關考量公共場所出入之便利性
    等相關因素後，於裁量權之範圍內，所為適法及妥當之決定
    ，異議人猶持陳詞，泛言指摘上開路段設置禁止標線之合法
    性有誤云云，顯屬無據；況異議人如認為該禁止停車標線之
    設置不合理，應先向主管機關陳情，或循其他法定程序請求
    檢討其設置方式，如仍有爭執，再以該一般處分為對象提起
    行政救濟，而非可本於自己對於法律之誤解，無視於上開標
    線任意停放車輛，否則無異認為人民可按自己喜好解釋並選
    擇性遵守交通標誌，此將嚴重破壞法律安定性與行政機關執
    法之公平性，自非法之所許。
  (三)從而，本件異議人違規事實明確，其所執以異議之理由尚難
    認有據，異議人若對舉發現場劃設禁制標線之一般處分有所
    疑義或不服，允宜依據前揭法律救濟途徑辦理，尚無執此主
    張免罰之依據，附此敘明。
五、綜上所述，受處分人確有於上揭時間、地點，停放系爭車輛
    在禁止臨時停車處所停車之行為，原處分機關爰依道路交通
    管理處罰條例第56第1 項第1 款及違反道路交通管理事件統
    一裁罰基準及處理細則等規定，裁處受處分人罰鍰900 元，
    經核並無違誤，本件異議為無理由，應予駁回。
據上論斷，應依道路交通事件處理辦法第18條，裁定如主文。
中    華    民    國   100    年    12    月    9     日
                  交通法庭  法  官  華澹寧
以上正本證明與原本無異。
如不服本裁定，應於裁定送達後5 日內向本院提出抗告狀。
                            書記官  徐珮綾
中    華    民    國   100    年    12    月    15    日